臺灣屏東地方法院刑事判決              100年度訴字第624號
公  訴  人  臺灣屏東地方法院檢察署檢察官
被      告  李忠昌
上列被告因違反毒品危害防制條例案件，經檢察官提起公訴（10
0 年度毒偵字第402 號），被告於準備程序中，就被訴事實為有
罪之陳述，本院告知其簡式審判程序之旨，聽取當事人意見後，
裁定由受命法官獨任依簡式審判程序審理，茲判決如下：
    主  文
李忠昌施用第二級毒品，累犯，處有期徒刑肆月；又施用第一級
毒品，累犯，處有期徒刑壹年貳月，扣案之注射針筒壹支沒收。
應執行有期徒刑壹年肆月，扣案之注射針筒壹支沒收。
    事  實
一、李忠昌前因施用毒品案件，經本院以89年度毒聲字第2186號
    裁定送強制戒治，於民國90年2 月27日停止強制戒治釋放出
    所，所餘期間付保護管束，迄90年9 月24日期滿停止強制戒
    治未經撤銷，視為強制戒治執行完畢，並由臺灣屏東地方法
    院檢察署檢察官以90年度戒毒偵字第323 號為不起訴處分確
    定。其於前揭強制戒治執行完畢釋放後5 年內，復因施用第
    一級毒品案件，經臺灣高等法院高雄分院以93年度上訴字第
    426 號判決判處有期徒刑10月確定。又因施用第一級毒品案
    件，經臺灣高雄地方法院以94年度訴字第3499號判決判處有
    期徒刑1 年2 月確定，於98年11月10日執行完畢。詎猶不知
    悔改，基於施用第二級毒品甲基安非他命之犯意，於100 年
    2 月14日，在屏東縣萬丹鄉○○村○○路1312巷16號住處，
    以將甲基安非他命置入玻璃球（未扣案）內燒烤吸食之方式
    ，施用第二級毒品甲基安非他命1 次；又基於施用第一級毒
    品海洛因之犯意，於100 年2 月15日上午10時20分許，在屏
    東縣萬丹鄉○○路旁產業道路，以將海洛因置入其所有之注
    射針筒1 支加水液化後施打之方式，施用第一級毒品海洛因
    1 次。嗣於100 年2 月15日上午10時30分許，在前揭產業道
    路，因形跡可疑為警查獲，並扣得上開注射針筒1 支，而悉
    上情。
二、案經屏東縣政府警察局屏東分局報告臺灣屏東地方法院檢察
    署檢察官偵查起訴。
    理  由
一、上開犯罪事實，業經被告李忠昌於本院審理時坦承不諱，而
    其為警查獲後所採集之尿液，經以酵素免疫分析法初步篩選
    ，再以氣相層析質譜儀法確認，確呈現嗎啡（施用海洛因之
    代謝物為嗎啡）及甲基安非他命陽性反應，有屏東縣政府警
    察局屏東分局毒品案件涉嫌人尿液採證編號姓名對照表（檢
    體編號：00000000號）及臺灣檢驗科技股份有限公司濫用藥
    物檢驗報告（檢體編號：00000000號）各1 份在卷可稽，復
    有扣案之注射針筒1 支可資佐證，足認被告之自白與事實相
    符。觀之事實欄所載被告前案紀錄，被告於經強制戒治執行
    完畢釋放後，5 年內又再因施用第一級毒品犯行經追訴處罰
    ，有臺灣高等法院被告前案紀錄表1 份附卷可憑，其再犯本
    案，已不屬毒品危害防制條例第20條規定之「初犯」或「5
    年後再犯」，自應依同條例第10條之規定處罰（最高法院97
    年度第5 次刑事庭會議決議參照）。本案事證明確，被告犯
    行洵堪認定，應依法論科。
二、按甲基安非他命、海洛因分屬毒品危害防制條例第2 條第2
    項第2 款、第1 款規定之第二級、第一級毒品，核被告先後
    施用甲基安非他命、海洛因之行為，係犯毒品危害防制條例
    第10條第2 項、第1 項之施用第二級毒品罪及施用第一級毒
    品罪。其為前揭犯行而持有第二級毒品甲基安非他命及第一
    級毒品海洛因，持有之低度行為，應為施用之高度行為所吸
    收，均不另論罪。而所犯2 罪間，因犯意各別，行為不同，
    應予分論併罰。另被告有如事實欄所示之前案紀錄，於98年
    11月10日執行完畢乙節，有臺灣高等法院被告前案紀錄表1
    份存卷可考，其於有期徒刑執行完畢後5 年內，故意再犯本
    案有期徒刑以上之罪，為累犯，所犯之罪皆應依刑法第47條
    第1 項之規定，加重其刑。爰審酌被告已曾因相同犯行經戒
    毒處遇及追訴處罰，猶未能知所警惕，顯然漠視法令之禁制
    ，惟其犯罪行為主要係戕害自身，且事後坦承犯行，犯後態
    度尚無不良，暨其施用毒品之動機、目的、素行等一切情狀
    ，分別量處如主文所示之刑，並定其應執行刑。扣案之注射
    針筒1 支，為被告所有供（非專供）犯本案施用第一級毒品
    犯行所用之物，業經被告供陳明確，茲依刑法第38條第1 項
    第2 款之規定，併宣告沒收。
據上論斷，應依刑事訴訟法第273 條之1 第1 項、第284 條之1
、第299 條第1 項前段，毒品危害防制條例第10條第1 項、第2
項，刑法第11條前段、第47條第1 項、第51條第5 款、第38條第
1 項第2 款，判決如主文。
本案經檢察官潘國威到庭執行職務。
中    華    民    國   100    年    7     月    19    日
                  刑事第三庭    法  官  許嘉仁
以上正本證明與原本無異。
如不服本判決應於收受判決後10日內向本院提出上訴書狀，並
應敘述具體理由；其未敘述上訴理由者，應於上訴期間屆滿後
20日內向本院補提理由書（均須按他造當事人之人數附繕本）
「切勿逕送上級法院」。
中    華    民    國   100    年    7     月    19    日
                                書記官  劉淑蓉
附錄本案論罪科刑之法條：
毒品危害防制條例第10條第1項、第2項
毒品危害防制條例第10條
施用第一級毒品者，處 6 月以上 5 年以下有期徒刑。
施用第二級毒品者，處 3 年以下有期徒刑。